【裁判字號】    99,抗,667
【裁判日期】    990615
【裁判案由】    聲請撤銷緩刑
【裁判全文】
臺灣高等法院刑事裁定                   99年度抗字第667號
抗  告 人
即  受刑人  甲○○
上列抗告人因撤銷緩刑案件，不服臺灣臺北地方法院中華民國99
年5月11日裁定（99年度撤緩字第41號），提起抗告，本院裁定
如下：
    主  文
抗告駁回。
    理  由
一、原裁定略以︰抗告人即受刑人甲○○因賭博案件，經原審於
    民國98年2月25日以98年度簡字第649號判決判處有期徒刑2
    月，緩刑2年，並於同年3月30日確定在案。受刑人竟於緩刑
    期前即1月間，更犯賭博罪，經本院於98年9月30日以98 年
    度簡字第3843號判處有期徒刑3月，經被告上訴後，已經本
    院於99年3月17日以98年度簡上字第453號判決上訴駁回確定
    。有各該刑事判決書及本院被告前案紀錄表在卷可參，因認
    受刑人受緩刑之宣告，於緩刑期內因故意犯他罪，受得易科
    罰金之拘役之宣告確定，堪認原宣告之緩刑難收其預期效果
    ，而有執行刑罰之必要，爰依刑事訴訟法第476條規定撤銷
    原緩刑之宣告等語。
二、抗告意旨略以：因一婦女無學歷，只有作（做）家庭代工，
    因被程秋玉借與（予）房屋賭博場所，伊所說之話有抽頭云
    云，都不事實望請法官從（重）新查證。因本人甲○○無學
    歷不知所講話有所利害關係之所以不敢亂講話並有證人供證
    ，請法官從（重）新查證還屬實情云云。
三、按受緩刑之宣告而有下列情形，足認原宣告之緩刑難收其預
    期效果，而有執行刑罰之必要者，得撤銷其宣告：緩刑期內
    因故意犯他罪，而在緩刑期內受得易科罰金之有期徒刑、拘
    役或罰金之宣告確定者。前項撤銷之聲請，於判決確定後六
    月以內為之，為刑法第75條之1、第75條第2項分別所明定。
    而緩刑宣告是否得撤銷，除須符合刑法第75條之1第1項各款
    之要件外，本條並採裁量撤銷主義，賦予法院撤銷與否之權
    限，特於第 1項規定實質要件為「足認原宣告之緩刑難收其
    預期效果，而有執行刑罰之必要」，供作審認之標準。亦即
    於上揭「得」撤銷緩刑之情形，法官應依職權本於合目的性
    之裁量，妥適審酌被告所犯前後數罪間，關於法益侵害之性
    質、再犯之原因、違反法規範之情節是否重大、被告主觀犯
    意所顯現之惡性及其反社會性等情，是否已使前案原為促使
    惡性輕微之被告或偶發犯、初犯改過自新而宣告之緩刑，已
    難收其預期之效果，而確有執行刑罰之必要。
四、經查：
（一）抗告人前於97年間，犯賭博罪，經原審於98年2月25日以
      98年度簡字第649號判決判處有期徒刑2月，得易科罰金，
      緩刑2年，並於同年3月30日確定（下稱前案）；嗣於緩刑
      期間前即1月間，更犯賭博罪，經原審法院於98年9月30日
      以98年度簡字第3843號判處有期徒刑3月，並於99年3月17
      日確定（下稱後案）等情，有各該刑事判決與本院被告前
      案紀錄表等件附卷可稽，自堪認定。
（二）抗告人確於緩刑期間前，因故意犯賭博罪，受得易科罰金
      之徒刑之宣告，已如前述，被告於前案審理期間，並未心
      生警惕，竟又於緩刑期間前即1月間，更犯賭博罪，受得
      易科罰金之有期徒刑之宣告確定，而上開前、後案件，均
      屬故意犯賭博案件，犯罪侵害法益相同。被告於前案犯行
      遭查獲後，歷偵審程序仍不知警惕，竟再故意犯賭博罪，
      且時間相隔短暫，惡性非輕，於後案時又矢口否認犯行，
      犯後態度不佳，足認前案緩刑宣告難收預期效果，而有執
      行刑罰之必要，原裁定抗告人前開緩刑之宣告應予以撤銷
      ，其裁量符合目的性，並無違誤之處。
（三）另抗告人主張同案被告程秋玉借所述並非事實，請法官重
      新查證云云，乃係屬實體上之爭執，應於後案審理時主張
      ，與刑法第75條之1撤銷緩刑之要件無涉；至於抗告人其
      餘，均與上開緩刑宣告應否撤銷之法律上判斷無關，自不
      足為有利於抗告人之論據。綜上，本件抗告人提起抗告，
      指摘原裁定不當，為無理由，應予駁回。
據上論斷，應依刑事訴訟法第412條前段，裁定如主文。
中    華    民    國    99    年    6     月    15    日
                  刑事第三庭審判長法  官   陳博志
                                  法  官   許文章
                                  法  官   陳德民
以上正本證明與原本無異。
不得抗告。
                                  書記官   高麗雯
中    華    民    國    99    年    6     月    15    日

司法院資訊處製作；財團法人民間司法改革基金會備份。
